# Atas das reuniões

Este espaço será dedicado às reuniões realizadas em grupo.

## Primeira reunião

**Data:** 20/11/2022 

**Tópicos Discutidos:** Nessa primeira reunião do grupo foi discutido como o grupo gostaria de prosseguir com o trabalho, qual site iremos escolher 
para realizar o trabalho da disciplina e também foi repartido entre os membros quem seriam os autores e revisores da primeira entrega,
conforme descrito no cronograma do trabalho, e por último foi decidido o dia da gravação da *entrega 1*.

**Pendências:** Ficou pendente a todos os membros da equipe que realizassem suas tarefas até o dia 22/11/2022 para que fosse gravado
a primeira entrega do trabalho.

**Participantes:** Augusto Campos, Bruno Seiji, Joao Gabriel Elvas, Joao Pedro Anacleto, Matheus Salim e Rodrigo Wright

## Segunda Reunião

**Data:** 22/11/22 - 23/11/2022

**Tópicos Discutidos:** Nessa reunião foi gravado o video para a *entrega 1*.

**Pendências:** Ficou pendente a todos os membros da equipe que revisassem os tópicos do trabalho.

**Participantes:** Augusto Campos, Bruno Seiji, Joao Gabriel Elvas, Joao Pedro Anacleto, Matheus Salim e Rodrigo Wright

## Terceira Reunião

**Data:** 03/12/2022 

**Tópicos Discutidos:** Nessa terceira reunião do grupo foi repartido entre os membros quem seriam os autores e revisores da segunda entrega,
conforme descrito no cronograma do trabalho, tópicos que deveriam ser revisados/refeitos e por último foi decidido o dia da gravação da *entrega 2*.

**Pendências:** Ficou pendente a todos os membros da equipe que realizam suas tarefas até o dia 05/12/2022
para que fosse possível revisar todo o trabalho, com o feedback da monitora e do professor, antes da *entrega 2*.

**Participantes:** Augusto Campos, Bruno Seiji, Joao Gabriel Elvas, Joao Pedro Anacleto, Matheus Salim e Rodrigo Wright

## Quarta Reunião

**Data:** 06/12/2022

**Tópicos Discutidos:** Nessa quarta reunião do grupo foi feito a revisão de todos as demandas separadas na *reunião 3*, foi discutido o
que ainda estava pendente tanto para ser feito tanto para ser corrigido para a *entrega 2*.

**Pendências:** Ficou pendente a todos os membros da equipe que terminassem suas pendências para a gravação da *entrega 2.

**Participantes:** Augusto Campos, Bruno Seiji, Joao Gabriel Elvas, Joao Pedro Anacleto e Rodrigo Wright

## Quinta Reunião

**Data:** 07/12/2022

**Tópicos Discutidos:** Nessa reunião foi gravado o video para a *entrega 2*.

**Pendências:** Ficou pendente a todos os membros da equipe que revisassem os tópicos do trabalho e começassem a fazer os tópicos para a *entrega 3*.

**Participantes:** Augusto Campos, Bruno Seiji, Joao Gabriel Elvas, Joao Pedro Anacleto, Matheus Salim e Rodrigo Wright

## Sexta Reunião

**Data:** 11/12/2022

**Tópicos Discutidos:** Nessa reunião foi gravado o video para a *entrega 3*.

**Pendências:** Ficou pendente a todos os membros da equipe que revisassem os tópicos do trabalho e começassem a fazer os tópicos para a *entrega 4*.

**Participantes:** Augusto Campos, Bruno Seiji, Joao Gabriel Elvas, Joao Pedro Anacleto, Matheus Salim e Rodrigo Wright

## Sétima Reunião

**Data:** 14/12/2022

**Tópicos Discutidos:** Foi realizado préviamente as correções nessecárias de acordo com o feedback recebido no dia 13/12/2022. Nessa reunião foi gravado o video para a *entrega 4*.

**Pendências:** Ficou pendente a todos os membros da equipe que revisassem os tópicos do trabalho e começassem a fazer os tópicos para a *entrega 5*.

**Participantes:** Augusto Campos, Bruno Seiji, Joao Gabriel Elvas, Joao Pedro Anacleto, Matheus Salim e Rodrigo Wright

## Oitava Reunião

**Data:** 21/12/2022

**Tópicos Discutidos:** Nessa reunião foi gravado o video para a *entrega 5*.

**Pendências:** Ficou pendente a todos os membros da equipe que revisassem os tópicos do trabalho e começassem a fazer os tópicos para a *entrega 6*.

**Participantes:** Augusto Campos, Bruno Seiji, Joao Gabriel Elvas, Joao Pedro Anacleto, Matheus Salim e Rodrigo Wright

## Nona Reunião

**Data:** 10/01/2022

**Tópicos Discutidos:** Nessa reunião foi realizado a atualização do storyboard e a criação do protótipo de baixa fidelidade.

**Pendências:** Ficou pendente a realização da avaliação do usuário.

**Participantes:** Joao Gabriel Elvas e Rodrigo Wright

## Decima Reunião

**Data:** 11/01/2022

**Tópicos Discutidos:** Nessa reunião foi realizado a avaliação do usuário do protótipo de baixa fidelidade.

**Pendências:** Ficou pendente a realizaçāo da documentaçāo necessária após a avaliação do usuário do protótipo de baixa fidelidade.

**Participantes:** Augusto Campos e Joao Pedro Anacleto

## Decima Primeira Reunião

**Data:** 11/01/2022

**Tópicos Discutidos:** Nessa reunião foi gravado o video para a *entrega 6*.

**Pendências:** Ficou pendente a todos os membros da equipe que revisassem os tópicos do trabalho e começassem a fazer os tópicos para a *entrega 7*.

**Participantes:** Augusto Campos, Bruno Seiji, Joao Gabriel Elvas, Joao Pedro Anacleto, Matheus Salim e Rodrigo Wright

## Decima Segunda Reunião

**Data:** 17/01/2022

**Tópicos Discutidos:** Reunião com o objetivo de organizar e separar as correçoēs que iram ser realizadas.

**Pendências:** Ficou pendente aos membros da esquipe que realizassem suas devidas correçoēs para a *entrega 7*.

**Participantes:** Augusto Campos, Bruno Seiji e Joao Pedro Anacleto

## Decima Terceira Reunião

**Data:** 18/01/2022

**Tópicos Discutidos:** Nessa reunião foi gravado o video para a *entrega 7*.

**Pendências:** Ficou pendente a todos os membros da equipe que revisassem os tópicos do trabalho e começassem a fazer os tópicos para a *entrega 8*.

**Participantes:** Augusto Campos, Bruno Seiji, Joao Gabriel Elvas, Joao Pedro Anacleto, Matheus Salim e Rodrigo Wright

## Decima Quarta Reunião

**Data:** 24/01/2022

**Tópicos Discutidos:** Realização da entrevista e da avaliação do prototipo de alta fidelidade.

**Participantes:** Bruno Seiji e Rodrigo Wright

## Decima Quinta Reunião

**Data:** 25/01/2022

**Tópicos Discutidos:** Nessa reunião foi gravado o video para a *entrega 8*.

**Pendências:** Ficou pendente a todos os membros da equipe que revisassem os tópicos do trabalho e começassem a fazer os tópicos para a *entrega 9*.

**Participantes:** Augusto Campos, Bruno Seiji, Joao Gabriel Elvas, Joao Pedro Anacleto, Matheus Salim e Rodrigo Wright

# Historico de versão

| Versão | Data  | Descrição                                         | Autor                 | Revisor             |
| ------ | ----- | ------------------------------------------------- | --------------------- | ------------------- |
| 1.0    | 11/12 | Criação da primeira verção do atlas               | João Gabriel Elvas    | Rodrigo Wright      |
| 1.1    | 18/01 | Atualizando a primeira verção do atlas            | João Gabriel Elvas    | Rodrigo Wright      |
| 1.2    | 31/01 | Atualizando a primeira verção do atlas            | João Gabriel Elvas    | Rodrigo Wright      |
